臺灣臺南地方法院新市簡易庭民事判決
111年度新簡字第412號
原      告    林○惠    （真實姓名年籍及住所詳卷）  
              郭○瑜    （真實姓名年籍及住所詳卷）  
              郭◎瑜    （真實姓名年籍及住所詳卷）  
兼上二人
法定代理人    蘇○琦    （真實姓名年籍及住所詳卷）     
兼郭○瑜、郭◎瑜
法定代理人及上四人
共同訴訟代理人
              郭○新    （真實姓名年籍及住所詳卷） 
被      告    顏意庭  



上列當事人間請求損害賠償(交通)事件，原告就本院111年度交
簡字第1282號公共危險等案件提起附帶民事訴訟，經本院刑事庭
以111年度交簡附民字第125號裁定移送前來，本院於民國111年1
1月8日言詞辯論終結，判決如下：
    主  文
被告應給付原告林○惠新臺幣貳萬元，及自民國一百一十一年五
月二十一日起至清償日止，按週年利率百分之五計算之利息。
被告應給付原告郭○瑜新臺幣壹萬元，及自民國一百一十一年五
月二十一日起至清償日止，按週年利率百分之五計算之利息。
被告應給付原告郭◎瑜新臺幣壹萬元，及自民國一百一十一年五
月二十一日起至清償日止，按週年利率百分之五計算之利息。
被告應給付原告蘇○琦新臺幣壹萬元，及自民國一百一十一年五
月二十一日起至清償日止，按週年利率百分之五計算之利息。
被告應給付原告郭○新新臺幣壹拾玖萬貳仟肆佰伍拾肆元，及自
民國一百一十一年五月二十一日起至清償日止，按週年利率百分
之五計算之利息。
原告其餘之訴駁回。
訴訟費用由被告負擔百分之十四，餘由原告負擔。
本判決原告勝訴部分得假執行。
    事實及理由
壹、程序方面：
一、按行政機關及司法機關所製作必須公開之文書，除為否認子
    女之訴、收養事件、親權行使、負擔事件或監護權之選定、
    酌定、改定事件之當事人或關係人或其他法律特別規定之情
    形外，亦不得揭露足以識別前項兒童及少年身分之資訊，兒
    童及少年福利與權益保障法第69條第2項定有明文。又所謂
    其他足以識別身分之資訊，包括兒童及少年照片或影像、聲
    音、住所、親屬姓名或其關係、就讀學校或其班級等個人基
    本資料，兒童及少年福利與權益保障法施行細則第21條亦有
    明文。本件原告郭○瑜為民國99年出生、原告郭◎瑜為105年
    出生，有個人戶籍資料查詢結果在卷可憑，均為未滿18歲之
    人，而原告郭○新、蘇○琦、林○惠分別為原告郭○瑜、郭◎瑜
    之父母、祖母，揆諸上開規定，本判決不得揭露原告郭○瑜
    、郭◎瑜足以識別其身分之資訊，包括其親屬即原告蘇○琦、
    郭○新、林○惠之姓名，先予敘明。
二、被告經合法通知，未於言詞辯論期日到場，核無民事訴訟法
    第386條所列各款情形，爰依原告之聲請，由其一造辯論而
    為判決。
貳、實體方面：　　
一、原告起訴主張：
  ㈠訴之聲明：
　⒈被告應給付原告林○惠新臺幣（下同）408,500元，及自起訴
    狀繕本送達翌日起至清償日止，按週年利率5％計算之利息。
　⒉被告應給付原告郭○瑜200,780元，及自起訴狀繕本送達翌日
    起至清償日止，按週年利率5％計算之利息。
　⒊被告應給付原告郭◎瑜200,780元，及自起訴狀繕本送達翌日
    起至清償日止，按週年利率5％計算之利息。
　⒋被告應給付原告蘇○琦247,200元，及自起訴狀繕本送達翌日
    起至清償日止，按週年利率5％計算之利息。
　⒌被告應給付原告郭○新634,454元，及自起訴狀繕本送達翌日
    起至清償日止，按週年利率5％計算之利息。
  ㈡被告於109年9月27日11時35分許，無照駕駛車牌號碼000-000
    0號租賃小客車，沿高雄市路○區○道0號由南往北方向行駛，
    行經國道1號北向337公里處，原應注意車前狀況，並隨時採
    取必要之安全措施，竟疏未注意車前狀況，適原告郭○新駕
    駛車牌號碼000-0000號自用小客車（下稱系爭車輛）搭載原
    告蘇○琦、林○惠、郭○瑜、郭◎瑜同向行駛在前方，遂遭被告
    駕駛之上開租賃小客車自後撞擊（下稱系爭事故），致原告
    郭○新受有左手腕與右手腕挫傷、肩頸部挫傷、下背部挫傷
    等傷害，原告蘇○琦受有頸部挫傷之傷害，原告林○惠受有頸
    椎挫傷、左肩與左臂挫傷、左下肢挫傷瘀青等傷害，原告郭
    ○瑜受有背部及足部扭傷及拉傷等傷害，原告郭◎瑜則受有雙
    下肢挫傷之傷害。詎被告於肇事後，未對原告施以其他必要
    救護或報警處理，且未將個人資料或聯絡方式告知原告，逕
    自駕車離開現場而逃逸。而系爭車輛亦於系爭事故中受損，
    系爭車輛所有權人郭茂村已將系爭車輛損害賠償請求權讓與
    原告郭○新。
  ㈢爰依侵權行為、債權讓與之法律關係，請求被告賠償下列損
    害：
　⒈原告林○惠部分：請求事故後搭乘計程車返家車資200元、醫
    藥費1,800元、後續復健醫藥費5,500元、復健交通費5,000
    元、薪資損失96,000元、精神慰撫金30萬元，共計408,500
    元。
　⒉原告郭○瑜部分：請求事故後搭乘計程車返家車資200元、醫
    藥費180元、圍棋比賽報名費400元、精神慰撫金20萬元，共
    計200,780元。
　⒊原告郭◎瑜部分：請求事故後搭乘計程車返家車資200元、醫
    藥費180元、圍棋比賽報名費400元、精神慰撫金20萬元，共
    計200,780元。
　⒋原告蘇○琦部分：請求事故後搭乘計程車返家車資200元、醫
    藥費1,500元、後續復健醫藥費4,500元、復健交通費5,000
    元、薪資損失36,000元、精神慰撫金20萬元，共計247,200
    元。
　⒌原告郭○新部分：請求事故後搭乘計程車返家車資200元、醫
    藥費1,800元、後續復健醫藥費5,000元、復健交通費5,000
    元、工作損失15萬元、系爭車輛維修費166,303元、調閱監
    視錄影資料費用201元、驗車費450元、拖吊費5,500元、精
    神慰撫金30萬元，共計634,454元。
二、被告經合法通知，未於言詞辯論期日到場，亦未提出書狀作
    何聲明或陳述。
三、本院得心證之理由：
  ㈠查被告於上開時間，無照駕駛車牌號碼000-0000號租賃小客
    車，行經高雄市路○區○道0號337公里北側向中線車道時，本
    應注意車前狀況，並隨時採取必要之安全措施，而客觀上並
    無不能注意之情事，竟疏未注意，自後追撞前方由原告郭○
    新所駕駛並搭載原告蘇○琦、林○惠、郭○瑜、郭◎瑜之系爭車
    輛，致原告郭○新受有左手腕與右手腕挫傷、肩頸部挫傷、
    下背部挫傷等傷害，原告蘇○琦受有頸部挫傷之傷害，原告
    林○惠受有頸椎挫傷、左肩與左臂挫傷、左下肢挫傷瘀青等
    傷害，原告郭○瑜受有背部及足部扭傷及拉傷等傷害，原告
    郭◎瑜則受有雙下肢挫傷之傷害，並造成系爭車輛受損，被
    告於肇事後，未對原告施以其他必要救護或報警處理，亦未
    告知其個人資料或聯絡方式，逕自駕車離開現場等情，業據
    被告與原告郭○新、蘇○琦、林○惠於警詢及偵查中陳述綦詳
    ，復有嘉醫診所診斷證明書、長明診所診斷證明書、福山診
    所診斷證明書在卷可稽（附民卷第21、31頁、警卷第39、43
    -45頁）。又被告上開過失傷害行為，經本院刑事庭以111年
    度交簡字第1282號，判決被告無駕駛執照駕車犯過失傷害罪
    ，處拘役55日，如易科罰金，以1,000元折算1日；又犯肇事
    致人傷害逃逸罪，處有期徒刑4月，如易科罰金，以1,000元
    折算1日。嗣經臺灣臺南地方檢察署檢察官提起上訴後，由
    本院刑事合議庭以111年度交簡上字第143號判決，撤銷關於
    肇事致人傷害逃逸部分，改判有期徒刑6月，如易科罰金，
    以1,000元折算1日；其餘上訴駁回，有上開刑事判決附卷可
    憑（調解卷第21-26頁），並經本院依職權調閱該案刑事卷
    宗核閱無誤，堪認屬實。
  ㈡按因故意或過失，不法侵害他人之權利者，負損害賠償責任
    ；汽車、機車或其他非依軌道行駛之動力車輛，在使用中加
    損害於他人者，駕駛人應賠償因此所生之損害；不法侵害他
    人之身體或健康者，對於被害人因此喪失或減少勞動能力或
    增加生活上之需要時，應負損害賠償責任；不法侵害他人之
    身體、健康、名譽、自由、信用、隱私、貞操，或不法侵害
    其他人格法益而情節重大者，被害人雖非財產上之損害，亦
    得請求賠償相當之金額，民法第184條第l項前段、第191條
    之2本文、第193條第1項及第195條第1項前段分別定有明文
    。次按當事人為伸張權利所必要支出之費用，如可認為係因
    他造侵權行為所受之損害，即加害行為與損害賠償範圍間有
    相當因果關係者，均非不得向他造請求賠償（最高法院99年
    度台上字第224號民事判決參照）。查被告疏未注意車前狀
    況，駕車自後追撞前方原告郭○新駕駛並搭載原告蘇○琦、林
    ○惠、郭○瑜、郭◎瑜之系爭車輛，造成原告分別受有上開傷
    害及系爭車輛受損，已如前述，是被告就系爭事故之發生顯
    有過失自明，且被告之上開過失行為與原告所受之傷害與系
    爭車輛受損之結果間具相當因果關係，原告主張被告應負侵
    權行為之損害賠償責任，自屬有據。茲就原告之請求，分項
    論述如下：
　⒈原告林○惠部分：
　⑴事故後搭乘計程車返家車資、醫藥費、後續復健醫藥費、復
    健交通費：
　　原告林○惠主張系爭事故後搭乘計程車返家支出車資200元，
    並因受有頸椎挫傷、左肩與左臂挫傷、左下肢挫傷瘀青等傷
    害，支出醫藥費1,800元、後續復健醫藥費5,500元、復健交
    通費5,000元，固有嘉醫診所診斷證明書為證（附民卷第31
    頁）。然查，該診斷證明書僅可證明原告林○惠確受有傷害
    ，惟均未提出支出醫藥費、後續復健醫藥費、復健交通費之
    相關證明，另事故後搭乘計程車返家車資部分，經其訴訟代
    理人即原告郭○新自承該車資係原告5人共同支出，單據並未
    留存等語（本院卷第40、57頁），原告林○惠復未提出其他
    證據證明其有上開費用之支出，故難認原告林○惠確實受有
    此部分之損害，是原告林○惠請求被告賠償事故後搭乘計程
    車返家車資、醫藥費、後續復健醫藥費、復健交通費，均屬
    無據。
　⑵薪資損失：
　　原告林○惠主張因系爭事故致其1個月無法工作，受有薪資損
    失96,000元，固提出在職證明書、診斷證明書為憑（附民卷
    第29、31頁）。惟查，依上開診斷證明書之醫囑並未記載原
    告林○惠因受有前述傷勢有需休養之必要，另參諸上開診斷
    證明書所記載之傷勢，其傷勢尚非嚴重，難認有達需休養致
    無法工作之程度，是原告林○惠請求被告賠償其1個月無法工
    作之薪資損失96,000元，要屬無據。
　⑶精神慰撫金：
　　按慰藉金之賠償須以人格權遭遇侵害，使精神上受有痛苦為
    必要，其核給之標準固與財產上損害之計算不同，然非不可
    斟酌雙方身分資力與加害程度，及其他各種情形核定相當之
    數額。又以人格權遭遇侵害，受有精神上之痛苦，而請求慰
    藉金之賠償，其核給之標準，須斟酌雙方之身分、資力與加
    害程度及其他各種情形核定相當之數額（最高法院51年台上
    字第223號民事判例、86年度台上字第3537號民事判決要旨
    參照）。查原告林○惠因被告之過失行為受有頸椎挫傷、左
    肩與左臂挫傷、左下肢挫傷瘀青等傷害，堪認原告林○惠精
    神上應承受相當之痛苦，故原告林○惠就所受非財產上之損
    害，請求被告賠償相當之金額即精神慰藉金，自屬有據。查
    原告林○惠為國中畢業，109年度無所得、110年度所得為1,2
    26元，名下有投資1筆；被告為高職畢業，109年度無所得、
    110年度所得為1,000元，名下無財產，有內政部警政署國道
    公路警察局第四公路警察大隊調查筆錄（警卷第29頁），及
    本院依職權調閱之個人戶籍資料查詢結果、稅務電子閘門財
    產所得調件明細表在卷可佐（調解卷第31頁）。本院審酌上
    述兩造之身分、教育程度、經濟能力及原告林○惠因系爭傷
    害所遭受精神上痛苦之程度等一切情狀，認原告林○惠請求
    被告賠償非財產上損害即精神慰撫金2萬元為適當，逾此範
    圍之請求，尚屬無據。
　⒉原告郭○瑜部分：
　⑴事故後搭乘計程車返家車資、醫藥費、圍棋比賽報名費：
　　原告郭○瑜主張系爭事故後搭乘計程車返家支出車資200元，
    並因受有背部及足部扭傷及拉傷等傷害，支出醫藥費180元
    ，另因系爭事故導致當日無法參加圍棋比賽，損失報名費40
    0元，固有福山診所診斷證明書為證（警卷第45頁）。然查
    ，該診斷證明書僅可證明原告郭○瑜確受有傷害，惟並未提
    出支出醫藥費之相關證明，另事故後搭乘計程車返家車資部
    分，經其訴訟代理人即原告郭○新自承該車資係原告5人共同
    支出，單據並未留存等語（本院卷第40、57頁），原告郭○
    瑜復未提出其他證據證明其有上開費用之支出，故難認原告
    郭○瑜確實受有此部分之損害，是原告郭○瑜請求被告賠償事
    故後搭乘計程車返家車資、醫藥費、報名費，均屬無據。
　⑵精神慰撫金：
　　查原告郭○瑜因被告之過失行為受有背部及足部扭傷及拉傷
    等傷害，堪認原告郭○瑜精神上應承受相當之痛苦，故原告
    郭○瑜就所受非財產上之損害，請求被告賠償相當之金額即
    精神慰藉金，自屬有據。次查，原告郭○瑜現就讀國小，109
    年度、110年度均無所得，名下亦無財產；被告之學歷、所
    得及財產，已如前述，有內政部警政署國道公路警察局第四
    公路警察大隊調查筆錄（警卷第21頁），及本院依職權調閱
    之個人戶籍資料查詢結果、稅務電子閘門財產所得調件明細
    表在卷可佐（調解卷第31頁）。本院審酌上述兩造之身分、
    教育程度、經濟能力及原告郭○瑜因前開傷害所遭受精神上
    痛苦之程度等一切情狀，認原告郭○瑜請求被告賠償非財產
    上損害即精神慰撫金1萬元為適當，逾此範圍之請求，尚屬
    無據。
　⒊原告郭◎瑜部分：
　⑴事故後搭乘計程車返家車資、醫藥費、圍棋比賽報名費：
　　原告郭◎瑜主張系爭事故後搭乘計程車返家支出車資200元，
    並因受有雙下肢挫傷之傷害，支出醫藥費180元，另因系爭
    事故導致當日無法參加圍棋比賽，損失報名費400元，固有
    長明診所診斷證明書為證（警卷第43頁）。然查，該診斷證
    明書僅可證明原告郭◎瑜確受有傷害，惟並未提出支出醫藥
    費之相關證明，另事故後搭乘計程車返家車資部分，經其訴
    訟代理人即原告郭○新自承該車資係原告5人共同支出，單據
    並未留存等語（本院卷第40、57頁），原告郭◎瑜復未提出
    其他證據證明其有上開費用之支出，故難認原告郭◎瑜確實
    受有此部分之損害，是原告郭◎瑜請求被告賠償事故後搭乘
    計程車返家車資、醫藥費、報名費，均屬無據。
　⑵精神慰撫金：
　　查原告郭◎瑜因被告之過失行為受有雙下肢挫傷之傷害，堪
    認原告郭◎瑜精神上應承受相當之痛苦，故原告郭◎瑜就所受
    非財產上之損害，請求被告賠償相當之金額即精神慰藉金，
    自屬有據。次查，原告郭◎瑜現就讀幼稚園，109年度、110
    年度均無所得，名下亦無財產；被告之學歷、所得及財產，
    已如前述，有內政部警政署國道公路警察局第四公路警察大
    隊調查筆錄（警卷第21頁）及本院依職權調閱之個人戶籍資
    料查詢結果、稅務電子閘門財產所得調件明細表在卷可佐（
    調解卷第31頁）。本院審酌上述兩造之身分、教育程度、經
    濟能力及原告郭◎瑜因前開傷害所遭受精神上痛苦之程度等
    一切情狀，認原告郭◎瑜請求被告賠償非財產上損害即精神
    慰撫金1萬元為適當，逾此範圍之請求，尚屬無據。
　⒋原告蘇○琦部分：
　⑴事故後搭乘計程車返家車資、醫藥費、後續復健醫藥費、復
    健交通費：
　　原告蘇○琦主張系爭事故後搭乘計程車返家支出車資200元，
    並因受有頸部挫傷之傷害，支出醫藥費1,500元、後續復健
    醫藥費4,500元、復健交通費5,000元，固有長明診所診斷證
    明書為證（警卷第39頁）。然查，該診斷證明書僅可證明原
    告蘇○琦確受有傷害，惟均未提出支出醫藥費、後續復健醫
    藥費、復健交通費之相關證明，另事故後搭乘計程車返家車
    資部分，經其訴訟代理人即原告郭○新自承該車資係原告5人
    共同支出，單據並未留存等語（本院卷第40、57頁），原告
    蘇○琦復未提出其他證據證明其有上開費用之支出，故難認
    原告蘇○琦確實受有此部分之損害，是原告蘇○琦請求被告賠
    償事故後搭乘計程車返家車資、醫藥費、後續復健醫藥費、
    復健交通費，均屬無據。
　⑵薪資損失：
　　原告蘇○琦主張因系爭事故致其1個月無法工作，受有薪資損
    失36,000元，固提出在職證明書為憑（附民卷第25頁）。
　　惟查，依上開診斷證明書之醫囑並未記載原告蘇○琦因受有
    前述傷勢有需休養之必要，另參諸上開診斷證明書所記載之
    傷勢，其傷勢尚非嚴重，難認有達需休養致無法工作之程度
    ，是原告蘇○琦請求被告賠償其1個月無法工作之薪資損失36
    ,000元，亦屬無據。
　⑶精神慰撫金：
　　原告蘇○琦因被告之過失行為受有頸部挫傷之傷害，堪認原
    告蘇○琦精神上應承受相當之痛苦，故原告蘇○琦就所受非財
    產上之損害，請求被告賠償相當之金額即精神慰藉金，自屬
    有據。查原告蘇○琦為專科畢業，109年度、110年度所得分
    別為43,876元、55,272元，名下有投資7筆；被告之學歷、
    所得及財產，已如前述，有內政部警政署國道公路警察局第
    四公路警察大隊調查筆錄（警卷第25頁），及本院依職權調
    閱之個人戶籍資料查詢結果、稅務電子閘門財產所得調件明
    細表在卷可佐（調解卷第31頁）。本院審酌上述兩造之身分
    、教育程度、經濟能力及原告蘇○琦因前開傷害所遭受精神
    上痛苦之程度等一切情狀，認原告蘇○琦請求被告賠償非財
    產上損害即精神慰撫金1萬元為適當，逾此範圍之請求，尚
    屬無據。
　⒌原告郭○新部分：
　⑴事故後搭乘計程車返家車資、醫藥費、後續復健醫藥費、復
    健交通費：
　　原告郭○新主張系爭事故後搭乘計程車返家支出車資200元，
    並因受有左手腕與右手腕挫傷、肩頸部挫傷、下背部挫傷等
    傷害，支出醫藥費1,800元、後續復健醫藥費5,000元、復健
    交通費5,000元，固有嘉醫診所診斷證明書為證（附民卷第2
    1頁）。然查，該診斷證明書僅可證明原告郭○新確受有傷害
    ，惟均未提出支出醫藥費、後續復健醫藥費、復健交通費之
    相關證明，另事故後搭乘計程車返家車資部分，經其自承該
    車資係原告5人共同支出，單據並未留存等語（本院卷第40
    、57頁），原告郭○新復未提出其他證據證明其有上開費用
    之支出，故難認原告郭○新確實受有此部分之損害，是原告
    郭○新請求被告賠償事故後搭乘計程車返家車資、醫藥費、
    後續復健醫藥費、復健交通費，均屬無據。
　⑵工作損失：
　　原告郭○新主張因系爭事故致其1個月無法工作，受有工作損
    失15萬元，固提出在職證明書、診斷證明書為憑（附民卷第
    7、21頁）。惟查，依上開診斷證明書之醫囑並未記載原告
    郭○新因受有前述傷勢有需休養之必要，另參諸上開診斷證
    明書所記載之傷勢，其傷勢尚非嚴重，難認有達需休養致無
    法工作之程度，是原告郭○新請求被告賠償其1個月無法工作
    之損失15萬元，即屬無據。
　⑶系爭車輛維修費、拖吊費、驗車費、調閱監視錄影資料費用
    ：
　　原告郭○新主張因系爭車輛因系爭事故嚴重受損，支出系爭
    車輛維修費166,303元、拖吊費5,500元、驗車費450元，另
    調取系爭事故之高速公路監視影像支出調閱費用201元，又
    系爭事故發生時系爭車輛所有權人為郭茂村，郭茂村已將系
    爭車輛損害賠償請求權讓與原告郭○新，並提出高都汽車服
    務明細表、高速公路小型車拖救服務契約三聯單、調閱監視
    錄影資料費用收據、驗車費用收據、債權讓與證明書等件為
    證（附民卷第9-19頁、本院卷第43頁），並有交通部公路總
    局嘉義區監理所臺南監理站111年9月20日嘉監南站字第1110
    248558號函檢附之汽車車主歷史查詢在卷可稽（本院卷第47
    -49頁），且被告並未到庭爭執，是原告郭○新此部分請求，
    均屬有據。
　⑷精神慰撫金：
　　查原告郭○新因被告之過失行為受有左手腕與右手腕挫傷、
    肩頸部挫傷、下背部挫傷等傷害，堪認原告郭○新精神上應
    承受相當之痛苦，故原告郭○新就所受非財產上之損害，請
    求被告賠償相當之金額即精神慰藉金，自屬有據。次查，原
    告郭○新為專科畢業，109年度、110年度所得分別為29,078
    元、6,034元，名下有投資11筆；被告之學歷、所得及財產
    ，已如前述，有內政部警政署國道公路警察局第四公路警察
    大隊調查筆錄（警卷第17頁），及本院依職權調閱之個人戶
    籍資料查詢結果、稅務電子閘門財產所得調件明細表在卷可
    佐（調解卷第31頁）。本院審酌上述兩造之身分、教育程度
    、經濟能力及原告郭○新因前揭傷害所遭受精神上痛苦之程
    度等一切情狀，認原告郭○新請求被告賠償非財產上損害即
    精神慰撫金2萬元為適當，逾此範圍之請求，尚屬無據。
　⑸基上，原告郭○新得請求被告賠償之金額總計為192,454元（
    計算式：系爭車輛維修費166,303元+拖吊費5,500元+驗車費
    450元+調取監視錄影資料費用201元+精神慰撫金20,000元＝1
    92,454元）。
四、綜上所述，原告依據侵權行為法律關係，各請求被告給付原
    告林○惠2萬元、原告郭○瑜1萬元、原告郭◎瑜1萬元、原告蘇
    ○琦1萬元、原告郭○新192,454元，及均自起訴狀繕本送達翌
    日即111年5月21日（附民卷第37頁）起至清償日止，按週年
    利率5％計算之利息，為有理由，應予准許，逾此部分之請求
    ，為無理由，應予駁回。
五、本件係適用民事訴訟法第427條第2項第11款之簡易訴訟程序
    所為被告部分敗訴之判決，依同法第389條第1項第3款規定
    ，就被告敗訴部分應依職權宣告假執行。
六、訴訟費用負擔之依據：民事訴訟法第79條。
中　　華　　民　　國　　111 　年　　11　　月　　22　　日
                  新市簡易庭  法  官  陳尹捷
以上正本證明與原本無異。
如不服本判決，應於送達後廿日內，向本院提出上訴狀並表明上
訴理由，如於本判決宣示後送達前提起上訴者，應於判決送達後
廿日內補提上訴理由書（須附繕本）。如委任律師提起上訴者，
應一併繳納上訴審裁判費。
中　　華　　民　　國　　111 　年　　11　　月　　22　　日
          　　　　　　　　　  書記官 吳佩芬